【裁判字號】    97,訴,3734
【裁判日期】    970930
【裁判案由】    毒品危害防制條例
【裁判全文】
臺灣臺中地方法院刑事判決              97年度訴字第3734號
公  訴  人  臺灣臺中地方法院檢察署檢察官
被      告  甲○○
上列被告因違反毒品危害防制條例案件，經檢察官提起公訴（97
年度毒偵字第4014號），於本院準備程序進行中，被告就被訴事
實為有罪之陳述，經合議庭裁定改以簡式審判程序審理，判決如
下：
    主    文
甲○○施用第一級毒品，累犯，處有期徒刑柒月，扣案第一級毒
品海洛因貳包（含袋毛重共計壹點壹壹公克），沒收銷燬之。又
施用第二級毒品，累犯，處有期徒刑伍月。應執行有期徒刑拾月
，扣案第一級毒品海洛因貳包（含袋毛重共計壹點壹壹公克），
沒收銷燬之。
    犯 罪 事 實
一、甲○○前因違反槍砲彈藥刀械管制條例案件，經法院判處有
    期徒刑三年確定，於民國九十三年三月十九日執行完畢。嗣
    於九十六年間，復因施用毒品案件，經法院裁定送觀察、勒
    戒及強制戒治後，於九十六年十月十七日停止強制戒治付保
    護管束出監，於九十七年一月四日期滿未撤銷保護管束而視
    為執行完畢釋放。然其猶無法戒絕毒癮，復分別基於施用第
    一級毒品海洛因（下稱海洛因）之犯意，於前開強制戒治執
    行完畢釋放後五年內之九十七年八月一日十五時許，在其位
    於南投縣草屯鎮○○里○○路五十一號之住處內，以將海洛
    因摻礦泉水置於針筒內注射血管之方式，施用海洛因一次。
    嗣於同日十九時許，復另行基於施用第二級毒品甲基安非他
    命（下稱甲基安非他命）之犯意，於前揭住所內，以將甲基
    安非他命放入鋁箔紙內燒烤變成煙霧後吸食，施用甲基安非
    他命一次。嗣於九十七年八月五日二十一時許，在臺中市○
    區○○路二七六號前為警查獲，並扣得第一級毒品海洛因二
    小包（含袋毛重共計一點一一公克）。
二、案經臺中市警察局第三分局報告臺灣臺中地方法院檢察署檢
    察官偵查起訴。
    理    由
壹、程序方面：
    查本件被告所犯毒品危害防制條例第十條第一項、第二項之
    罪，其法定刑分別為「六月以上五年以下有期徒刑」及「三
    年以下有期徒刑」，且非高等法院管轄第一審之案件，經本
    院合議庭裁定由受命法官行準備程式時，被告就被訴事實為
    有罪之陳述後，經告知被告簡式審判程式之旨，並聽取被告
    、檢察官之意見後，裁定進行簡式審判程式，依刑事訴訟法
    第第二百七十三條之二之規定，簡式審判程式之證據調查，
    不受刑事訴訟法第一百五十九條第一項、第一百六十一條之
    二、第一百六十一條之三、第一百六十三條之一及第一百六
    十四條至第一百七十條規定之限制，合先敘明。
貳、實體方面：
一、上揭事實，業據被告甲○○迭於偵訊及本院審理時均坦承不
    諱，且被告為警查獲時所採之尿液經送檢驗，亦確呈嗎啡、
    可待因、安非他命、甲基安非他命陽性反應，有中山醫學大
    學附設醫院藥物濫用檢驗中心檢驗報告一件附卷可稽。又被
    告前因施用毒品案件，經法院裁定送觀察、勒戒及強制戒治
    後，於九十六年十月十七日停止強制戒治付保護管束出監，
    於九十七年一月四日期滿未撤銷保護管束而視為執行完畢釋
    放，有臺灣高等法院被告前案紀錄表一件在卷可稽，被告於
    前開強制戒治執行完畢釋放後五年內再犯本件毒品危害防制
    條例第十條第一項、第二項之罪，事證明確，被告犯行洵堪
    認定，應依法論科。
二、核被告所為，係犯毒品危害防制條例第十條第一項施用第一
    級毒品罪及同條第二項之施用第二級毒品罪，其施用第一、
    二級毒品前持有之低度行為，為其後施用之高度行為所吸收
    ，不另論罪。被告所犯上開二罪，犯意各別，行為不同，應
    分論併罰。又查被告前因違反槍砲彈藥刀械管制條例案件，
    經法院判處有期徒刑三年確定，於民國九十三年三月十九日
    執行完畢，有前揭被告前案紀錄表一件在卷可稽，其受有期
    徒刑執行完畢後，五年以內故意再犯本案有期徒刑以上之二
    罪，均為累犯，均應依刑法第四十七條第一項規定加重其刑
    。爰審酌被告素行不佳，有前揭前案紀錄表乙紙在卷可稽，
    且前已因施用毒品接受觀察、勒戒及強制戒治，竟仍無視於
    毒品對於自身健康之戕害及國家對於杜絕毒品犯罪之禁令，
    猶施用毒品不輟，再為本案犯行，足見被告自制能力尚有未
    足，顯乏禁絕毒害之決心，仍有令其接受相當期間監禁教化
    之必要，以促其及早矯正吸毒惡習，併衡酌施用毒品固戕害
    個人健康至鉅，然就他人權益之侵害仍屬有限，及其犯後業
    已坦承犯行之態度，暨其犯罪之動機、目的、手段，並審酌
    檢察官於本院具體求刑，及被告陳明對檢察官具體求刑無意
    見等一切情狀，量處如主文所示之刑，並定其應執行刑之刑
    ，以示懲儆。扣案之海洛因二包（含袋毛重共計一點一一公
    克）經臺中市警察局第三分局初步鑑驗，呈紅色反應，有臺
    中市警察局第三分局毒品初步鑑驗報告書乙紙及檢驗照片四
    張在卷可稽（參警卷，但尚未送其它單位鑑驗，參本院電話
    紀錄表，本院卷第二十一頁），復經被告自承扣案二包海洛
    因均係本件施用第一級毒品之犯行所施用剩餘之物（本院卷
    第十三頁反面），另被告之尿液送驗，確呈可待因、嗎啡陽
    性反應，既如前述，堪認扣案白色粉末二包，確含第一級毒
    品海洛因成分無訛，應依毒品危害防制條例第十八條第一項
    前段之規定，宣告沒收銷燬之。而本件外包裝二只，因與毒
    品海洛因相結合無從析離而應視為毒品（最高法院九十五年
    度臺上字第三九三四號判決參照）因屬毒品危害防制條例第
    二條第二項第一款所稱之第一級毒品，應依該條例第十八條
    第一項前段均宣告沒收銷燬之。
據上論斷，應依刑事訴訟法第二百七十三條之一第一項、第二百
九十九條第一項前段，毒品危害防制條例第十條第一項、第二項
、第十八條第一項、第二十三條第二項，刑法第十一條、第四十
七條第一項、第五十一條第五款，判決如主文。
本案經檢察官乙○○到庭執行職務。
中    華    民    國    97    年    9     月    30    日
                  刑事第十一庭  法  官  林慶郎
以上正本證明與原本無異
如不服本判決，應於收受本判決後十日內向本院提出上訴書狀，
其未敘述上訴理由者，並得於提起上訴後十日內向本院補提理由
書狀（均須按他造當事人之人數附繕本）「切勿逕送上級法院」
                                書記官  廖春玉
中    華    民    國    97    年    9     月    30    日
附錄本案論罪科刑法條全文：
毒品危害防制條例第十條
施用第一級毒品者，處六月以上五年以下有期徒刑。
施用第二級毒品者，處三年以下有期徒刑。


司法院資訊處製作；財團法人民間司法改革基金會備份。
